fi: Urheilutarvikkeet > Urheilu > Maahockey ja lacrosse > Maahockeyn ja lacrossen suojukset > Maahockeyn ja lacrossen suojat: Käsivarsi- ja kyynärsuojat; Maahockeyn ja lacrossen kylki- ja kaulasuojat; Maahockeyn ja lacrossen säärisuojat; Maahockeyn ja lacrossen hartia- ja rintasuojat; Maalivahdin jalkasuojat ja potkusuojat
pl: Sprzęt sportowy > Sport > Hokej na trawie i lacrosse > Ochraniacze do hokeja na trawie i lacrosse > Ochraniacze hokejowe i do lacrosse: Ochraniacze ramion i łokci; Ochraniacze żeber i gardła do hokeja na trawie i lacrosse; Ochraniacze na golenie do hokeja na trawie i lacrosse; Ochraniacze barków i klatki piersiowej do hokeja na trawie i lacrosse; Ochraniacze nóg i kopacze dla bramkarzy
da: Sportsartikler > Atletik > Lacrosse og udendørs hockey > Beskyttelsesudstyr til lacrosse og udendørs hockey > Beskyttelsespuder til hockey og lacrosse: Arm- og albuebeskyttere; Ribbens- og halsbeskyttere til landhockey og lacrosse; Benskinner til landhockey og lacrosse; Skulder- og brystbeskyttere til landhockey og lacrosse; Benbeskyttere og kickers til målmænd
ro-RO: Articole sportive > Atletism > Hochei pe iarbă și lacrosse > Echipament de protecție pentru hochei pe iarbă și lacrosse > Paduri pentru hochei pe iarbă și lacrosse: Protecții de braț și cot; Protecții pentru coaste și gât la hochei pe iarbă și lacrosse; Apărători de gambă pentru hochei pe iarbă și lacrosse; Protecții de umăr și piept pentru hochei pe iarbă și lacrosse; Apărători de picior și kicker pentru portar
nb: Sportsutstyr > Friidrett > Landhockey og Lacrosse > Beskyttelsesutstyr for landhocket og lacrosse > Puter for landhockey og lacrosse: Arm- og albuebeskyttere; Ribbeins- og halsbeskyttere for landhockey og lacrosse; Leggbeskyttere for landhockey og lacrosse; Skulder- og brystbeskyttere for landhockey og lacrosse; Leggbeskyttere og sparkere for keepere
de: Sportartikel > Athletik > Feldhockey & Lacrosse > Feldhockey- & Lacrosse-Schutzkleidung > Feldhockey- & Lacrosse-Pads: Arm- & Ellenbogenschützer; Rippen- & Halsschützer für Feldhockey & Lacrosse; Schienbeinschützer für Feldhockey & Lacrosse; Schulterpads & Brustschützer für Feldhockey & Lacrosse; Torwart-Beinschützer & Kicker
bg-BG: Спортни стоки > Спортни занимания > Хокей на трева и лакрос > Защитна екипировка за хокей на трева и лакрос > Протектори за тялото за хокей на трева и лакрос: Протектори за ръце и лакти; Протектори за ребра и гърло за хокей на трева и лакрос; Предпазители за брадичка за лакрос и хокей; Протектори за рамене и гърди за хокей на трева и лакрос; Вратарски протектори и ударни подложки
it: Articoli sportivi > Sport > Hockey su prato e lacrosse > Protezioni per hockey su prato e lacrosse > Imbottiture lacrosse per hockey su prato: Parabraccia e gomitiere; Paracostole e paragola da hockey su prato e lacrosse; Parastinchi da hockey su prato e lacrosse; Spalline e pettorine da hockey su prato e lacrosse; Gambali e calzari da portiere
th: อุปกรณ์กีฬา > การกีฬา > ฮอกกี้บนพื้นหญ้าและลาครอส > อุปกรณ์ป้องกันสำหรับฮอกกี้บนพื้นหญ้าและลาครอส > ที่ป้องกันสำหรับฮอกกี้สนามหญ้าและลาครอส: สนับแขนและข้อศอก; ที่ป้องกันซี่โครงและลำคอฟิลด์ฮอกกี้และลาครอสส์; สนับแข้งฟิลด์ฮอกกี้และลาครอสส์; สนับไหล่และที่ป้องกันหน้าอกฟิลด์ฮอกกี้และลาครอสส์; สนับแข้งและสนับหุ้มรองเท้าโกล
en: Sporting Goods > Athletics > Field Hockey & Lacrosse > Field Hockey & Lacrosse Protective Gear > Field Hockey & Lacrosse Pads: Arm & Elbow Pads; Field Hockey & Lacrosse Rib & Throat Guards; Field Hockey & Lacrosse Shin Guards; Field Hockey & Lacrosse Shoulder Pads & Chest Protectors; Goalie Leg Guards & Kickers
ru: Спортивные товары > Соревновательный спорт > Хоккей на траве и лакросс > Защитная экипировка для хоккея на траве и лакросса > Щитки для хоккея на траве и лакросса: Налокотники и защита рук; Защита ребер и шеи для хоккея на траве и лакросса; Щитки для голени (хоккей на траве и лакросс); Нагрудники и наплечники для хоккея на траве и лакросса; Вратарские щитки и кикерсы
tr: Spor Malzemeleri > Spor Ekipmanları > Çim Hokeyi ve Lakros > Çim Hokeyi ve Lakros Koruyucu Kıyafetleri > Çim Hokeyi ve Lacrosse Pedleri: Kol ve dirsek pedleri; Çim hokeyi ve lakros kaburga ve boğaz korumaları; Çim hokeyi ve lakros tekmelikleri; Çim hokeyi ve lakros omuzluk ve göğüs korumaları; Kaleci bacak korumaları ve krampon kılıfları
vi: Dụng cụ thể thao > Điền kinh > Khúc côn cầu trên cỏ và bóng vợt > Dụng cụ bảo vệ thi đấu bóng vợt và khúc côn cầu trên cỏ > Lót bảo hộ môn khúc côn cầu trên cỏ và bóng vợt: Đệm bảo vệ cánh tay và khuỷu tay; Đệm bảo vệ sườn và cổ khúc côn cầu trên cỏ và lacrosse; Bọc ống quyển khúc côn cầu trên cỏ và lacrosse; Đệm bảo vệ vai và ngực khúc côn cầu trên cỏ và lacrosse; Đệm bảo vệ chân và bọc giày thủ môn
zh-CN: 体育用品 > 田径 > 陆上曲棍球/长曲棍球 > 陆上曲棍球/长曲棍球护具 > 陆上曲棍球/长曲棍球保护垫: 护臂与护肘; 曲棍球与长曲棍球护肋与护颈; 曲棍球与长曲棍球护腿板; 曲棍球与长曲棍球护肩与护胸; 守门员护腿垫与踢球鞋套
hu: Sportszerek > Atlétika > Gyeplabda és lacrosse > Gyeplabda és lacrosse védőfelszerelés > Gyeplabda és lacrosse párnák: Kar- és könyökvédők; Gyeplabda és lacrosse borda- és torokvédők; Gyeplabda és lacrosse sípcsontvédők; Gyeplabda és lacrosse váll- és mellvédők; Kapus lábvédők és rúgóvédők
sk-SK: Športový tovar > Atletika > Pozemný hokej a lakros > Ochranné vybavenie na pozemný hokej a lakros > Chrániče na pozemný hokej a lakros: Chrániče na ruky a lakte; Chrániče rebier a hrdla na pozemný hokej a lakros; Chrániče holene na pozemný hokej a lakros; Chrániče ramien a hrudníka na pozemný hokej a lakros; Chrániče nôh a kopačky pre brankárov
cs: Sportovní potřeby > Atletické sporty > Pozemní hokej a lakros > Ochranné vybavení na pozemní hokej a lakros > Chrániče na pozemní hokej a lakros: Chrániče paží a loktů; Chrániče žeber a krku na pozemní hokej a lakros; Chrániče holení na pozemní hokej a lakros; Chrániče ramen a hrudi na pozemní hokej a lakros; Brankářské chrániče nohou a boty
pt-BR: Artigos esportivos > Artigos para prática de esportes > Hóquei de campo e lacrosse > Equipamento de proteção para hóquei de campo e lacrosse > Acessórios de proteção para hóquei de campo e lacrosse: Cotoveleiras e braçadeiras; Protetores de costela e garganta para hóquei em campo e lacrosse; Caneleiras para hóquei em campo e lacrosse; Ombreiras e protetores de peito para hóquei em campo e lacrosse; Caneleiras e kickers para goleiro
zh-TW: 體育用品 > 競技體育 > 草地曲棍球/袋棍球 > 草地曲棍球/袋棍球護具 > 曲棍球/袋棍球護墊: 護臂與護肘; 曲棍球與袋棍球護肋與護頸; 曲棍球與袋棍球護脛; 曲棍球與袋棍球護肩與護胸; 守門員護腿與踢球套
sl-SI: Športna oprema > Šport > Hokej na travi in lacrosse > Zaščitna oprema za hokej na travi in lacrosse > Zaščitne blazine za hokej na travi in lacrosse: Ščitniki za roke in komolce; Ščitniki za rebra in grlo za hokej na travi in lacrosse; Ščitniki za goleni za hokej na travi in lacrosse; Ščitniki za ramena in prsni koš za hokej na travi in lacrosse; Ščitniki za noge za vratarje
el: Αθλητικά είδη > Αθλητισμός > Χόκεϊ επί χόρτου & λακρός > Προστατευτικός εξοπλισμός χόκεϊ & λακρός > Προστατευτικά μαξιλάρια χόκεϊ & λακρός: Επιαγκωνίδες και προστατευτικά μπράτσου; Προστατευτικά πλευρών και λαιμού χόκεϊ επί χόρτου και λακρός; Επικαλαμίδες χόκεϊ επί χόρτου και λακρός; Επωμίδες και προστατευτικά στήθους χόκεϊ επί χόρτου και λακρός; Προστατευτικά ποδιών και kickers τερματοφύλακα
lt-LT: Sporto prekės > Atletika > Žolės riedulys ir lakrosas > Žolės riedulio ir lakroso apsauginės priemonės > Žolės riedulio ir lakroso kojų apsaugos: Rankų ir alkūnių apsaugos; Žolės riedulio ir lakroso šonkaulių ir gerklės apsaugos; Žolės riedulio ir lakroso blauzdų apsaugos; Žolės riedulio ir lakroso pečių ir krūtinės apsaugos; Vartininko kojų apsaugos ir atmušėjai
es: Equipamiento deportivo > Equipamiento para atletismo > Hockey sobre hierba y lacrosse > Equipamiento de protección para hockey sobre hierba y lacrosse > Almohadillas de hombros para lacrosse y hockey sobre hierba: Coderas y protectores de brazos; Protectores de costillas y garganta para lacrosse y hockey sobre césped; Espinilleras para lacrosse y hockey sobre césped; Hombreras y protectores de pecho para lacrosse y hockey sobre césped; Guardas de portero y kickers
hr-HR: Sportska oprema > Atletika > Hokej na travi i lacrosse > Zaštitna oprema za hokej na travi i lacrosse > Štitnici za hokej na travi i lacrosse: Štitnici za ruke i laktove; Štitnici za rebra i grlo za hokej na travi i lacrosse; Štitnici za potkoljenicu za hokej na travi i lacrosse; Štitnici za ramena i prsa za hokej na travi i lacrosse; Štitnici za noge i šuteri za vratare
fr: Équipements sportifs > Divers sports > Hockey sur gazon et lacrosse > Équipement de protection de hockey sur gazon et lacrosse > Protections pour hockey sur gazon et lacrosse: Coudières et protège-bras; Protège-côtes et protège-gorges de hockey sur gazon et de crosse; Protège-tibias de hockey sur gazon et de crosse; Épaulettes et plastrons de hockey sur gazon et de crosse; Jambières et sabots de gardien de but
pt-PT: Artigos de desporto > Atividade desportiva > Lacrosse e hóquei em campo > Equipamento de proteção para lacrosse e hóquei em campo > Proteções para lacrosse e hóquei em campo: Proteções de braço e cotovelo; Proteções de costelas e garganta de hóquei em campo e lacrosse; Caneleiras de hóquei em campo e lacrosse; Hombreiras e proteções de peito de hóquei em campo e lacrosse; Caneleiras e kickers de guarda-redes
sv: Sportartiklar > Idrott och sport > Landhockey och lacrosse > Skyddsutrustning för landhockey och lacrosse > Landhockey- och lacrosseskydd: Arm- och armbågsskydd; Revbens- och halsskydd för landhockey och lacrosse; Skenbensskydd för landhockey och lacrosse; Axelskydd och bröstskydd för landhockey och lacrosse; Benskydd och kickers för målvakter
nl: Sportartikelen > Lichaamssporten > Hockey en lacrosse > Beschermende uitrusting voor hockey en lacrosse > Beschermers voor hockey en lacrosse: Arm- en elleboogbeschermers; Rib- en keelbeschermers voor veldhockey en lacrosse; Scheenbeschermers voor veldhockey en lacrosse; Schouder- en borstbeschermers voor veldhockey en lacrosse; Beenbeschermers en kickers voor keepers
ja: スポーツ用品 > スポーツ競技 > フィールドホッケー・ラクロス用品 > フィールドホッケー・ラクロス用プロテクター > フィールドホッケー・ラクロス用パッド: アーム・エルボーパッド; フィールドホッケー・ラクロス用リブ・スロートガード; フィールドホッケー・ラクロス用シンガード; フィールドホッケー・ラクロス用ショルダーパッド・チェストプロテクター; ゴーリー用レッグガード・キッカー
ko: 스포츠용품 > 운동 > 필드하키/라크로스 > 필드하키/라크로스 보호 장비 > 필드하키/라크로스 패드: 암 및 엘보우 패드; 필드 하키 및 라크로스 갈비뼈 및 목 보호대; 필드 하키 및 라크로스 정강이 보호대; 필드 하키 및 라크로스 어깨 패드 및 가슴 보호대; 골리 레그 가드 및 키커